

# João Baptista

Técnico de Redes e Sistemas Informáticos



Aveiro, Portugal 351) 914167524 o.baptista@ua.pt Enviar email

João Baptista 📍

joao-filipe-baptista

#### Sumário

Tenho 24 anos, presentemente conclui o CTeSP em Redes e Sistemas Informáticos, e atualmente frequento a Licenciatura de Tecnologias da Informação na ESTGA. No segundo ano letivo referente ao segundo ano do curso de Redes e Sistemas Informáticos estagiei no Instituto de Telecomunicações de Aveiro, o que me ajudou a complementar as bases do curso e contribuiu no meu desenvolvimento pessoal e profissional. Após termino do referido estágio, ingressei na empresa Altice Labs subcontratado pela empresa Withus, durante o período de 14 meses, com a tarefa de programar adaptadores SNMP em JavaScript para a monitorização e alarmística de sistemas, expandindo assim o meu conhecimento e técnicas pela programação. Nestes últimos anos venho a desenvolver novos conhecimentos e práticas de trabalho. Possuo ainda a Carta de condução de veículos ligeiros Categoria B. Gosto do trabalho em equipa pois considero ter uma boa organização e uma boa

#### **Projetos**

Projeto Integrado de Redes e Sistemas Informáticos — *ESTGA* 

Nota: 17

SET 2017 - FEV 2018

Projeto Graylog LogServer

— *IT* 

Nota: 17

MAR 2018 - JUL 2018

#### Skills

Javascript



CSS

metodologia de trabalho.

## Experiência

#### HTML



Python



MIPS Assembly



Shell Script



**JSON** 



PHP



MySQL/PostgreSQL/MongoDB



Roku BrightScript



#### IT- Instituto de Telecomunicações

#### Aveiro — Estagiário

MAR 2018 - JUL 2018

- · Apoio á infraestrutura de rede
- Montagem de hardware de servidores
- Desenvolvimento de servidor de logs e configuração de clientes
- Apoio na migração dos sistemas para o novo serverfarm

#### Altice Labs Aveiro — Software

#### Developer

OUT 2018 - DEZ 2019

- Programação de coletores SNMP em JavaScript
- · Integração de testes
- · Alarmística de sistemas
- · Interação com o Alarm Manager

#### Educação

ESDJCCG- Escola Secundária Dr. João Carlos Celestino Gomes, Ílhavo —

Curso de Ciências e Tecnologias

2012 - 2013

12º ano em Ciências e Tecnologias

# ESTGA- Escola Superior de Tecnologias e Gestão de Águeda,

Aveiro — CTeSP em Redes e Sistemas Informáticos

2015 - 2018

Técnico de Redes e Sistemas Informáticos

## ESTGA- Escola Superior de Tecnologias e Gestão de Águeda,

Aveiro — Licenciatura em Tecnologias da Informação

Atualidade

Engenheiro em Tecnologias da Informação

Pearl 5

0

## Linguas

Português, Inglês, Espanhol, Francês

Ver Light Theme Copyright © 2019-2020 by João Baptista

Ver Pdf

Download Pdf